【裁判字號】    99,易,1400
【裁判日期】    991210
【裁判案由】    竊盜
【裁判全文】
臺灣高雄地方法院刑事判決              99年度易字第1400號
公  訴  人  臺灣高雄地方法院檢察署檢察官
被      告  龔基勝
上列被告因竊盜案件，經檢察官提起公訴（99年度偵緝字第1164
號、99年度偵緝字第1165號、99年度偵緝字第1166號、99年度偵
緝字第1167號、99年度偵緝字第1168號、99年度偵緝字第1169號
、99年度偵字第33347 號），被告於本院準備程序中為有罪之陳
述，經本院裁定依簡式審判程序審理，判決如下：
    主  文
龔基勝共同犯攜帶兇器毀越安全設備竊盜罪，處有期徒刑捌月，
扣案扳手貳把、老虎鉗壹把均沒收；又犯竊盜罪，處有期徒刑
月；又犯竊盜罪，處有期徒刑月；又犯竊盜罪，處有期徒刑
月；又共同犯攜帶兇器竊盜罪，處有期徒刑柒月，扣案破壞剪、
美工刀各壹把均沒收；又犯夜間侵入住宅竊盜罪，處有期徒刑肆
月；又犯竊盜罪，處有期徒刑月；又犯竊盜罪，處有期徒刑肆
月，扣案鑰匙壹把沒收。應執行有期徒刑壹年拾月，扣案扳手貳
把及老虎鉗、破壞剪、美工刀、鑰匙各壹把均沒收。
    事  實
一、龔基勝因施用毒品，缺錢購買毒品施用，竟分別為下列竊盜
    犯行：
  (一)龔基勝於民國98年9 月8 日下午2 時許，與郭文源（由檢察
    官另案通緝）共同基於意圖為自己不法所有之犯意聯絡，先
    經由不知情之陳俊宏，向不知情之李建昌借得車號 ZS-2326
    號之自小貨車後，再於同日下午2 時30分許，由龔基勝駕駛
    該自小貨車搭載郭文源，而由郭文源所攜帶客觀上對於人之
    生命、身體、安全具有危險性之鈑手2 把及老虎鉗1 把，至
    高雄縣旗山鎮○○里○○路42號「旗山國中」之游泳池附近
    ，由郭文源破壞游泳池之玻璃窗後，自該窗戶攀爬侵入游泳
    池內，而以上開工具拆卸浴廁鋁門9 片，得手後將鋁門丟出
    窗外，由在外接應把風之龔基勝將所竊得之鋁門搬上自小貨
    車，適為該校教職員張文正發現，乃通知該校事務組長施並
    佑，並報警處理，警方據報於現場扣得自小貨車1 輛、鋁門
    9 片、鈑手2 支及老虎鉗1 支，龔基勝、郭文源則趁隙逃逸
    。
  (二)龔基勝另意圖為自己不法之所有。於99年1 月7 日某時許，
    至高雄縣旗山鎮中山公園之孔廟，徒手竊取孔廟內獅頭形銅
    製門閂1 個，得手後持往位於高雄縣旗山鎮○○路339 巷19
    號1 樓之「伍豐資源回收場」，以每公斤新臺幣（下同）75
    元之代價，出售予不知情之該回收場負責人吳振守，得款花
    用殆盡。
  (三)龔基勝復意圖為自己不法之所有，於99年1 月9 日某時許，
    再至上開孔廟，以相同手法竊取獅頭形銅製門閂4 個，得手
    後持往上開回收場，以相同價格售予不知情之負責人吳振守
    ，得款花用殆盡。
  (四)龔基勝又意圖為自己不法之所有，於99年1 月10日下午5 時
    前之某時許，復至上開孔廟，以相同手法竊取獅頭形銅製門
    閂2 個，得手後持往上開回收場，以相同價格售予不知情之
    負責人吳振守，得款花用殆盡。嗣因上開孔廟管理員何昇祐
    發現大門銅質門閂遭竊，乃報警處理，及吳振守發覺前、後
    向龔基勝收買之上開銅質門閂疑似贓物，乃主動與警方連繫
    ，而循線查悉上情。
  (五)龔基勝另與劉進展（業已死亡，另經檢察官為不起訴處分）
    共同基於意圖為自己不法所有之犯意聯絡，於99年2 月13日
    上午7 時30分許，共同駕駛劉進展之兄高有樟所有之車號E8
    -2466 號自小客車，至高雄縣內門鄉內東村州界巷鹽水埔 1
    號後，由劉進展負責把風，龔基勝則持劉進展所有，客觀上
    對於人之生命、身體、安全具有危險性之破壞剪及美工刀各
    1 把，竊取蔡和家所有之「中華電信股份有限公司所使用0.
    5-100P-CCP-LAPS 市內架空電纜線」80公尺，得手後，共同
    載往高雄縣內門鄉鄉道136 田仔墘高地處之樹林內，欲燒取
    纜線內之銅線時，為巡邏之警員當場查獲，並扣得破壞剪、
    美工刀各1 把及被竊之電纜線80公尺，龔基勝則趁隙逃逸。
  (六)龔基勝另意圖為自己不法之所有，於99年2 月16日凌晨0 時
    許，於行經黃皓哲位於高雄縣旗山鎮○○路256 號2 室之住
    處時，見屋內無人，且門並未上鎖，即趁機進入屋內，並竊
    取黃皓哲所有之掌上型遊戲機1 台、筆記型電腦1 台、黑色
    愛迪達手提包1 個，得手後逃逸。
  (七)龔基勝又意圖為自己不法之所有，於99年2 月20日下午1 時
    許，在位於高雄縣旗山鎮○○街31巷7 號由廖水欽所管理之
    「土地公廟」內，徒手竊取香爐1 個，得手後逃逸。嗣於同
    日下午6 時30分許，龔基勝騎乘機車，行經高雄縣旗山鎮○
    ○路之媽祖廟後面時，因行跡可疑遭警盤查，當場查獲竊得
    之香爐1 個、掌上型遊戲機1 台、筆記型電腦1 台、黑色愛
    迪達手提包1 個，並經龔基勝當場自動向警方自首上開掌上
    型遊戲機1 台、筆記型電腦1 台、黑色愛迪達手提包1 個係
    其所竊取，而表示願意接受裁判之意，始循線查悉龔基勝如
    犯罪事實(六)所示之犯行。
  (八)龔基勝復意圖為自己不法之所有，於99年10月5 日上午10時
    37分許，在高雄縣旗山鎮○○街68號前，以自備之鑰匙，啟
    動劉瓊霙所有車牌號碼KUK-841 號之重型機車，得手後供己
    代步之用。嗣於同年月21日下午2 時10分許，龔基勝騎乘該
    竊得之機車至高雄縣內門鄉○○路148 號前停放，且未將鑰
    匙拔下，即下車買飲料，而於離去時誤騎停放在該竊得機車
    旁、且亦將機車鑰匙插置於電門的車牌號碼JDZ-968 號重型
    機車（龔基勝因誤騎車牌號碼JDZ-968 號重型機車所涉之竊
    盜罪嫌部分，另經檢察官為不起訴處分），並騎至高雄縣內
    門鄉157 巷1 之2 號處停放。嗣因車牌號碼JDZ-968 號機車
    車主侯文讀發現機車遺失，而當場報警處理，經警發現該機
    車停放在上址，復見龔基勝在該處行跡可疑，遂上前攔檢盤
    查，龔基勝竟即趁隙逃逸，隨後在高雄縣內門鄉觀亭國小內
    為警當場逮捕，經龔基勝坦承竊取劉瓊霙所有車牌號碼KUK-
    841 號之重型機車等情，始查獲上情，並在車牌號碼KUK-84
    1 號重型機車上，扣得龔基勝所有供其竊取該機車所用之鑰
    匙1 把。
二、案經高雄縣政府警察局旗山分局移送臺灣高雄地方法院檢察
    署檢察官偵查起訴。
    理  由
一、本件被告龔基勝所犯為死刑、無刑徒刑或最輕本刑為3 年以
    上有期徒刑以外之罪，其於準備程序中就被訴犯罪事實，為
    有罪之陳述，經法官告知簡式審判程序之旨，並聽取當事人
    之意見後，依刑事訴訟法第273 條之1 第1 項規定，裁定依
    簡式審判程序審理，合先指明。
二、上揭犯罪事實，業據被告龔基勝於本院審理時均坦承不諱（
    見本院99年度易字第1400號卷第47頁反面、第50頁反面），
    而與證人陳俊宏、郭文源、李建昌、施並佑、張文正、何昇
    祐、吳振守、劉進展、蔡和家、黃皓哲、廖水欽、劉瓊雯等
    人於警詢及檢察事務官詢問時證述之情節，均參核相符（見
    警1 卷第1 至5 頁，警2 卷第7 至11頁，警3 卷第5 、6 頁
    ，偵1 卷第4 至14、50、51頁，偵2 卷第6 至12頁，偵3 卷
    第9 頁）。此外，尚有：(1)犯罪事實(一)部分：共犯郭文源指
    認被告之口卡照片、證人陳俊宏指認共犯郭文源之口卡照片
    、高雄縣政府警察局扣押筆錄、扣押物品目錄表各1 份、贓
    物認領保管單2 紙、現場照片共12張（見偵1 卷第15、17、
    23至33頁）；(2)犯罪事實(二)至(四)部分：高雄縣政府警察局扣
    押筆錄、扣押物品目錄表、贓物認領保管單、證人吳振守指
    認被告之口卡照片、高雄縣政府營利事業登記證、收受物品
    、舊貨、五金廢料或廢棄物登記表各1 份及現場照片7 張（
    見偵2 卷第13至24）；(3)犯罪事實(五)部分：移送機關之搜索
    扣押筆錄、扣押物品目錄表、贓物認領保管單、共犯劉進展
    指認被告之口卡照片各1 份及現場照片16張（見警1 卷第6
    至、14、17至25頁）；(4)犯罪事實(六)、(七)部分：高雄縣政府
    警察局扣押筆錄、扣押物品目錄表各1 份、贓物認領保管單
    2 份及現場照片10張（見警2 卷第12、13、17至23頁）；(5)
    犯罪事實(八)部分：移送機關之扣押筆錄、扣押物品目錄表、
    贓物認領保管單、高雄縣政府警察局車輛協尋電腦輸入單、
    車輛尋獲電腦輸入單各1 份、照片5 張（見警3 卷第10至18
    、21、22、24頁）等證物在卷可稽。是本件被告之自白，與
    卷內之積極事證均互核相符，應堪採認為真實。從而，本案
    事證明確，被告犯行堪予認定，均應依法論科。
三、按刑法第321 條第1 項第2 款所謂安全設備，係指依社會通
    常觀念足認為防盜之設備而言；於夜間以柴刀將被害人之窗
    戶毀壞，侵入其住宅行竊，應構成於夜間毀越安全設備，侵
    入住宅竊盜之罪，最高法院25年上字第4168號、45年台上字
    第1443號分別著有判例可資參照。次按刑法第321 條第1 項
    第3 款所謂之兇器，其種類並無限制，凡客觀上足對人之生
    命、身體、安全構成威脅，具有危險性之兇器均屬之（最高
    法院79年臺上字第5253號著有判例可資參照）。本件被告龔
    基勝如犯罪事實(一)所持之扳手2 把、老虎鉗1 把，及如犯罪
    事實(五)所持之破壞剪、美工刀各1 把，均為金屬材質，質地
    堅硬，且其中破壞剪、美工刀之刀鋒均銳利異常，客觀上均
    顯然足以對人之生命、身體、安全構成威脅，具有危險性，
    乃均屬兇器，堪予認定。是核被告所為，犯罪事實(一)部分係
    犯刑法第321 條第1 項第2 款、第3 款之攜帶兇器毀越安全
    設備竊盜罪，犯罪事實(二)、(三)、(四)、(七)、(八)部分均係犯刑法
    第320 條第1 項之竊盜罪，犯罪事實(五)部分係犯刑法第 321
    條第1 項第3 款之攜帶兇器竊盜罪，犯罪事實(六)部分係犯刑
    法第321 條第1 項第1 款之夜間侵入住宅竊盜罪。被告與共
    犯郭文源就如犯罪事實(一)所示之犯行，另被告與共犯劉進展
    就如犯罪事實(五)所示之犯行，分別均有犯意聯絡及行為分擔
    ，均應論以共同正犯。另被告如犯罪事實(六)所示之犯行，係
    被告在警方尚未知悉犯罪嫌疑人之前，主動向警方自首該次
    竊盜犯行，並表示願意接受裁判，有被告之警詢筆錄1 份在
    卷可稽（見警2 卷第2 、3 頁），應依刑法第62條規定減輕
    其刑。被告所犯上開8 罪間，犯意各別，罪名互殊，應分論
    併罰。爰審酌正值壯年，竟不思以正當途徑獲取財物，而任
    意竊取如犯罪事實所示之物，造成被害人之損失，行為實有
    不該；且其所攜帶之兇器扳手2 把及老虎鉗、破壞剪、美工
    刀各1 把，對於人之生命、身體、安全構成威脅，具有危險
    性，尤應重罰；惟念其犯後能於本院審理時坦承全部犯行，
    態度尚可，並斟酌被告犯罪手法、犯罪所得、被害人所受損
    害等一切情狀，酌情分別量處如主文所示之刑，並定其應執
    行之刑，以示儆懲。至扣案扳手2 把、老虎鉗1 把，係共犯
    郭文源所有供犯罪事實(一)所用之物，扣案破壞剪、美工刀各
    1 把則係共犯劉進展所有供犯罪事實(五)所用之物，扣案鑰匙
    1 把，係被告所有供犯罪事實(八)所用之物，均據被告供承在
    卷（見警3 卷第3 頁，本院99年度易字第1400號卷第52頁反
    面、第53頁反面），應依共犯連帶沒收原則及刑法第38條第
    1 項第2 款之規定，均予宣告沒收，附此敘明。
據上論斷，應依刑事訴訟法第273 條之1 第1 項、第284 條之 1
、第299 條第1 項前段，刑法第28條、第320 條第1 項、第 321
條第1 項第1 款、第2 款、第3 款、第62條、第51條第5 款、第
38條第1 項第2 款，刑法施行法第1 條之1 ，判決如主文。
本案經檢察官盧葆清到庭執行職務。
中    華    民    國    99    年    12    月    10    日
                      刑事第五庭      法  官  陳盈吉
以上正本證明與原本無異。
如不服本判決，應於判決送達後10日內，向本院提出上訴狀。
中    華    民    國    99    年    12    月    10    日
                                      書記官  陳展榮
附錄本判決論罪科刑法條：
中華民國刑法第320條
（普通竊盜罪、竊佔罪）
意圖為自己或第三人不法之所有，而竊取他人之動產者，為竊盜
罪，處5 年以下有期徒刑、拘役或5 百元以下罰金。
意圖為自己或第三人不法之利益，而竊佔他人之不動產者，依前
項之規定處斷。
前二項之未遂犯罰之。
中華民國刑法第321條
（加重竊盜罪）
犯竊盜罪而有左列情形之一者，處6 月以上、5 年以下有期徒刑
：
一、於夜間侵入住宅或有人居住之建築物、船艦或隱匿其內而犯
    之者。
二、毀越門扇、牆垣或其他安全設備而犯之者。
三、攜帶兇器而犯之者。
四、結夥三人以上而犯之者。
五、乘火災、水災或其他災害之際而犯之者。
六、在車站或埠頭而犯之者。
前項之未遂犯罰之。

司法院資訊處製作；財團法人民間司法改革基金會備份。
